Inventaris van het archief van het Nederlandse Consulaat te Lille, 1895-1939
Nationaal Archief, Den Haag
Nederlands Consulaat te Lille (Frankrijk)
BuZa / Consulaat Lille
1895-1939
Z21079
0.40 meter; 42 inventarisnummers.
Normale geschreven, getypte en gedrukte documenten, geen bijzondere handschriften.
Nationaal Archief, Den Haag
Consulaat Lille (Frankrijk)
Het archief bevat de inkomende en uitgaande brieven, en verder o.a. stukken betreffende geleden oorlogsschade (geordend op naam); en spionage, ook op naam geordend. Deze laatste stukken zijn beperkt openbaar.
Archiefvorming
Geschiedenis van het archiefbeheer
Het archief is in 1987 door het Ministerie van Buitenlandse Zaken aan het Algemeen Rijksarchief overgedragen. De omvang van het archief bedraagt 0.5 m'.
Overbrenging van een overheidsarchief
De verwerving van het archief
Het archief is krachtens bepalingen van de Archiefwet overgebracht.
2.05
Aanwijzingen voor de gebruiker
Openbaarheidsbeperkingen
Deels openbaar, deels beperkt openbaar (A+B).
Materiële beperkingen
Aanvraaginstructie
Openbare archiefstukken kunnen online worden aangevraagd en gereserveerd. U kunt dit ook via de terminals in de studiezaal van het Nationaal Archief doen. Om te kunnen reserveren dient u de volgende stappen te volgen:
U maakt een profiel aan op www.gahetna.nl, en logt vervolgens in
Via de archiefinventaris (alleen de beschrijvingen met rode nummers) selecteert u het gewenste archiefstuk door op de knop 'Reserveren' te klikken
In het volgende scherm geeft u aan op welke dag u het archiefstuk wilt inzien
Indien u zich bevindt in de studiezaal en een tafelnummer heeft ontvangen kunt u dit nummer vermelden. Als u geen tafelnummer heeft kunt u tafelnummer 777 laten staan
Vervolgens bevestigt u uw reservering door deze te versturen.
Verwant materiaal
Beschikbaarheid van kopieën
Beschrijving van de series en archiefbestanddelen
- Ingekomen en minuten van uitgaande brieven, algemeen, 1895-1915; 1-7; 7 omslagen
  - 1895-1896, 1
  - 1897, 2
  - 1899-1900, 3
  - 1902-1903, 4
  - 1907-1908, 5
  - 1912-1913, 6
  - 1915, 7
- Stukken betreffende gedetineerde J. Gorter, 1935; 8; 1 omslag
- Stukken betreffende geleden oorlogsschade, geordend op naam, 1919-1939; 9-40; 32 omslagen
  - Arnolds, L.U. 1919 - 1920, 9
  - Cohen, J. 1919 - 1923, 10
  - Coonen, J. 1919 - 1926, 11
  - Elbers, G. 1919 - 1923, 12
  - Elbers-Cardon, A.A. 1919 - 1921, 13
  - Ephrain, A. 1920 - 1924, 14
  - Farmans, A. 1921, 15
  - Galle, Ch. 1919 - 1920, 16
  - Geurtjens, G. 1920 - 1923, 17
  - Janssens, H. 1919 - 1920, 18
  - Kees, J. 1920 - 1924, 19
  - Kneepkens, A. 1919 - 1920, 20
  - Lemmen, P.J. 1920 - 1924, 21
  - Lievens, P.J. 1922, 22
  - Loodsteen, H. 1919 - 1924, 23
  - Maissan, Th. 1919 - 1921, 24
  - Meyel, Ch. L. van 1921 - 1928, 25
  - Meyel, G.A. van 1922 - 1939, 26
  - Meyel, L. van 1920 - 1921, 27
  - Meyel, P.J. van 1921 - 1924, 28
  - Nouwen, A. 1920 - 1921, 29
  - Poels, P. 1919 - 1922, 30
  - Roelofs, M. 1919 - 1930, 31
  - Schenaerts, L.J. en HH 1921 - 1939, 32
  - Smedts-Verstappen, J. 1920 - 1921, 33
  - Smeets, A. 1919 - 1920, 34
  - Soest, G. van 1919 - 1929, 35
  - Speet, L. 1919 - 1920, 36
  - Verloop, R. 1919 - 1929, 37
  - Ververs, L. 1919 - 1927, 38
  - Voerman, E. 1919 - 1922, 39
  - Weys, M. 1919 - 1923, 40
- Stukken betreffende spionage, geordend op naam, 1938-1939; 41-42; 2 omslagen
  Beperkt openbaar
  - Akkersdijk, A. 1938 - 1939, 41
  - Zaanen, C. van 1939, 42